---
title: "Base InserJeunes"
subtitle: "Formations couvertes par la base InserJeunes"
output: 
    html_document:
      toc: true
      toc_float:
        toc_collapsed: true

params: 
    catalogue_init: affelnet_simpli
    type_source: "affelnet"
    type_voeux: "affelnet"
    nom_catalogue: "Affelnet"
    nom_catalogue_detail: "Catalogue Affelnet 2024 V20240531_Extraction_catalogue_SLA_2024"
    lien_drive_catalogue: "https://docs.google.com/spreadsheets/d/1i3URB63eaiQJ9UfteY4_PULom_I5f1wK/edit#gid=397487575"
    catalogue_renseigne: NULL
    stats_catalogue: NULL
    afficher_stats_voeux: true
    afficher_stats_voeux_synthese_2024: false
    stats_catalogue_synthese_2024: NULL
      
---

```{r setup, include=FALSE}
knitr::opts_chunk$set(echo = FALSE,warning = FALSE,error = FALSE,message = FALSE)

if(!is.null(params$stats_catalogue)){
  stats_catalogue <- params$stats_catalogue
}else{
  if(!is.null(params$catalogue_renseigne)){
    catalogue_renseigne <- params$catalogue_renseigne
  }else if(params$type_voeux =="affelnet"){
    catalogue_renseigne <- expo_mef_catalogue_partenaire(
      catalogue_init = params$catalogue_init,
      type_source = params$type_source)
  }
  stats_catalogue <- expo_mef_stats_catalogue_partenaire(
    catalogue_partenaire_renseigne = catalogue_renseigne,
    type_voeux=params$type_voeux
  )  
}

```

## `r params$nom_catalogue`

**`r params$nom_catalogue_detail`**: [Lien vers le catalogue](`r params$lien_drive_catalogue`)

*Dernière mise à jour : `r format(Sys.time(), '%d/%m/%Y')`* 


### Nombre de formations


```{r}
premiere_colonne_numerique <- which(map_dbl(stats_catalogue$stats_catalogue_partenaire,~is.numeric(.))==1)[1]

dt_header <- stats_catalogue$stats_catalogue_partenaire %>%
  mutate_all(replace_na,0) %>% 
  mutate_at(vars(premiere_colonne_numerique:length(.)),as.numeric) %>% 
  mutate_at(vars(`Part du  catalogue`,contains("(%)")),scales::percent,accuracy=0.1) %>% 
  slice(-nrow(.))


dt_footer <- stats_catalogue$stats_catalogue_partenaire %>%
  mutate_all(replace_na,0) %>% 
  mutate_at(vars(premiere_colonne_numerique:length(.)),as.numeric) %>% 
  mutate_at(vars(`Part du  catalogue`,contains("(%)")),scales::percent,accuracy=0.1) %>% 
  slice(nrow(.)) %>% 
  mutate_if("is.numeric",round,0) %>% 
  mutate_if("is.numeric",as.character)



sketch <- htmltools::withTags(table(
  tableHeader(dt_header),
  tableFooter(map_chr(dt_footer,~.))))


datatable(dt_header,
          extensions = c('FixedColumns','FixedHeader','Buttons'),
          container = sketch, 
          options = list(dom = 'Bt', pageLength = 10000,scrollX = TRUE,
                         fixedColumns = list(leftColumns = 3),fixedHeader = TRUE,
                         buttons = c('copy', 'csv', 'excel')
          ),rownames = F)
```

`r if(params$afficher_stats_voeux){"### Nombre de voeux émis"}`



```{r}
if(params$afficher_stats_voeux){
  
  premiere_colonne_numerique <- which(map_dbl(stats_catalogue$stats_catalogue_partenaire_voeux,~is.numeric(.))==1)[1]

  dt_header <- stats_catalogue$stats_catalogue_partenaire_voeux %>%
  mutate_all(replace_na,0) %>% 
  mutate_at(vars(premiere_colonne_numerique:length(.)),as.numeric) %>% 
  mutate_at(vars(`Part du  catalogue`,contains("(%)")),scales::percent,accuracy=0.1) %>% 
  slice(-nrow(.))


dt_footer <- stats_catalogue$stats_catalogue_partenaire_voeux %>%
  mutate_all(replace_na,0) %>% 
  mutate_at(vars(premiere_colonne_numerique:length(.)),as.numeric) %>% 
  mutate_at(vars(`Part du  catalogue`,contains("(%)")),scales::percent,accuracy=0.1) %>% 
  slice(nrow(.)) %>% 
  mutate_if("is.numeric",round,0) %>% 
  mutate_if("is.numeric",as.character)



sketch <- htmltools::withTags(table(
  tableHeader(dt_header),
  tableFooter(map_chr(dt_footer,~.))))


datatable(dt_header,
          extensions = c('FixedColumns','FixedHeader','Buttons'),
          container = sketch, 
          options = list(dom = 'Bt', pageLength = 10000,scrollX = TRUE,
                         fixedColumns = list(leftColumns = 3),fixedHeader = TRUE,
                         buttons = c('copy', 'csv', 'excel')
          ),rownames = F)

}

```


`r if(params$afficher_stats_voeux_synthese_2024){"## Synthese sur le scope 2024"}`

`r if(params$afficher_stats_voeux_synthese_2024){"### Nombre de formations"}`
```{r}
if(params$afficher_stats_voeux_synthese_2024){
  
  stats_catalogue_synthese_2024 <- params$stats_catalogue_synthese_2024

  premiere_colonne_numerique <- which(map_dbl(stats_catalogue_synthese_2024$stats_catalogue_partenaire,~is.numeric(.))==1)[1]

  dt_header <- stats_catalogue_synthese_2024$stats_catalogue_partenaire %>%
  mutate_all(replace_na,0) %>% 
  mutate_at(vars(premiere_colonne_numerique:length(.)),as.numeric) %>% 
  mutate_at(vars(`Part du  catalogue`,contains("(%)")),scales::percent,accuracy=0.1) %>% 
  slice(-nrow(.))


dt_footer <- stats_catalogue_synthese_2024$stats_catalogue_partenaire %>%
  mutate_all(replace_na,0) %>% 
  mutate_at(vars(premiere_colonne_numerique:length(.)),as.numeric) %>% 
  mutate_at(vars(`Part du  catalogue`,contains("(%)")),scales::percent,accuracy=0.1) %>% 
  slice(nrow(.)) %>% 
  mutate_if("is.numeric",round,0) %>% 
  mutate_if("is.numeric",as.character)



sketch <- htmltools::withTags(table(
  tableHeader(dt_header),
  tableFooter(map_chr(dt_footer,~.))))


datatable(dt_header,
          extensions = c('FixedColumns','FixedHeader','Buttons'),
          container = sketch, 
          options = list(dom = 'Bt', pageLength = 10000,scrollX = TRUE,
                         fixedColumns = list(leftColumns = 3),fixedHeader = TRUE,
                         buttons = c('copy', 'csv', 'excel')
          ),rownames = F)

}

```


`r if(params$afficher_stats_voeux_synthese_2024){"### Nombre de voeux émis"}`


```{r}
if(params$afficher_stats_voeux_synthese_2024){
  
  stats_catalogue_synthese_2024 <- params$stats_catalogue_synthese_2024

  premiere_colonne_numerique <- which(map_dbl(stats_catalogue_synthese_2024$stats_catalogue_partenaire_voeux,~is.numeric(.))==1)[1]

  dt_header <- stats_catalogue_synthese_2024$stats_catalogue_partenaire_voeux %>%
  mutate_all(replace_na,0) %>% 
  mutate_at(vars(premiere_colonne_numerique:length(.)),as.numeric) %>% 
  mutate_at(vars(`Part du  catalogue`,contains("(%)")),scales::percent,accuracy=0.1) %>% 
  slice(-nrow(.))


dt_footer <- stats_catalogue_synthese_2024$stats_catalogue_partenaire_voeux %>%
  mutate_all(replace_na,0) %>% 
  mutate_at(vars(premiere_colonne_numerique:length(.)),as.numeric) %>% 
  mutate_at(vars(`Part du  catalogue`,contains("(%)")),scales::percent,accuracy=0.1) %>% 
  slice(nrow(.)) %>% 
  mutate_if("is.numeric",round,0) %>% 
  mutate_if("is.numeric",as.character)



sketch <- htmltools::withTags(table(
  tableHeader(dt_header),
  tableFooter(map_chr(dt_footer,~.))))


datatable(dt_header,
          extensions = c('FixedColumns','FixedHeader','Buttons'),
          container = sketch, 
          options = list(dom = 'Bt', pageLength = 10000,scrollX = TRUE,
                         fixedColumns = list(leftColumns = 3),fixedHeader = TRUE,
                         buttons = c('copy', 'csv', 'excel')
          ),rownames = F)

}

```

